# 请教陈版，持有待售+同一控制企业合并

提问人：wafehome 时间：2017-06-19 13:33:09
请教陈版，关于持有待售准则，如发生同一控制下企业合并，合并方与被合并方如何处理？ 如A公司控制B公司80%股权，B公司控制C公司80%股权，B公司拟将C公司80%股权转让给A公司，B公司及C公司若是否均划分为持有待售？如果作为持有待售，那么转让后A公司是否还按C公司账面价值确认的持有待售继续进行确认？ 我个人理解：C公司将其全部资产负债划分为持有待售；B公司作为出售方，在其个别报表层面将其对C公司的长投划分分持有待售，以公允价值计量，合并层面按合并报表准则，反映C公司在划分好的持有待售资产、负债。A公司在合并时点，判断在其在自身合并层面是否满足持有待售条款，如满足继续按C公司账面价值入账持有待售，如不满足将其划分为长期股权投资，按子公司处理。不知理解是否正确，请陈老师指教，谢谢！

回答人：chenyiwei
C公司是一个持续经营的会计主体，其资产、负债并无处置计划，因此其报表中不列作持有待售。 B的个别报表层面将对C的股权投资列作持有待售；合并报表层面将C的资产、负债整体列入持有待售类别。 A的合并报表层面，因为该交易是合并报表范围内的内部交易，应完整抵销其影响，且母公司从子公司收购孙公司股权，对母公司而言也并不是企业合并。

提问人：wafehome 时间：2017-06-20 09:00:28
谢谢陈老师，如果A公司收购孙公司股权就是为了对外出售呢，是否直接将其划分为持有待售呢，谢谢！

回答人：chenyiwei
可以，条件是满足持有待售准则规定的其他判断条件。